臺灣高雄地方法院民事裁定
111年度鳳補字第344號
原      告  富澤建設有限公司

法定代理人  侯珷文  


被      告  羅金    
            劉欣瑜  
            劉德基  
            劉德貞  
上列當事人間請求代位共有物分割登記事件，本院裁定如下：
    主  文
本件移送臺灣高雄少年及家事法院。
    理  由
一、按訴訟之全部或一部，法院認為無管轄權者，依原告聲請或
    依職權以裁定移送於其管轄法院。民事訴訟法第28條第1 項
    定有明文。次按因繼承回復、遺產分割、特留分、遺贈、確
    認遺囑真偽或其他繼承關係所生請求事件為丙類事件，家事
    事件法第3 條第3 項第6 款亦有明定。又債務人怠於行使非
    專屬其本身之權利，致危害債權人之債權保全時，民法第24
    2 條規定債權人得以自己之名義行使債務人之權利，以資救
    濟。倘債權人所代位者為提起訴訟之行為，該訴訟之訴訟標
    的，仍為債務人對該請求對象即被告之實體法上權利，上開
    代位規定，僅為債權人就原屬債務人之權利，取得訴訟上當
    事人適格之明文，即屬法定訴訟擔當之規定，尚非訴訟標的
    。又依同法第70 條及第2 條規定，被繼承人住所地、居所
    地或主要遺產所在地如設有少年及家事法院，應由該少年及
    家事法院管轄（臺灣高等法院暨所屬法院110 年法律座談會
    民事類提案第24號研討結果參照）。
二、原告之債務人劉金潾與被告前就繼承被繼承人劉渭濱所遺遺
    產，於民國108年8月27日在臺灣高雄少年及家事法院（下稱
    少家法院），就108年度家調字第240號分割遺產等事件調解
    成立，同意就高雄市○○區○○段0000000地號（權利範圍104/1
    00000）土地及其上同段7952建號建物（權利範圍全部）、
    同段8695建號建物（權利範圍104/100000）之遺產（下稱系
    爭遺產），由劉金潾與被告各分得1/5，惟迄今遲未辦理分
    割登記，原告已於111年4月1日聲請執行系爭遺產，故依民
    法第242條規定起訴請求被告協同劉金潾，按少家法院108年
    度家調字第240號調解筆錄協議之分割方法，就系爭遺產辦
    理分割登記。經查，原告所主張之代位權，係屬當事人適格
    要件，並非訴訟標的，其主張之訴訟標的仍應為其所代位之
    債務人與被告之共同繼承人間因遺產分割所生請求事件，揆
    諸前揭規定及說明，本件應屬家事事件法所稱丙類事件，自
    應由系爭遺產所在高雄地區所設之少家法院管轄，原告逕向
    無管轄權之本院提起訴訟，顯有違誤，爰依職權將本件移送
    於該管轄法院。　　
三、依家事事件法第51條、民事訴訟法第28條第1 項，裁定如主
    文。
中　　華　　民　　國　　111 　年　　6 　　月　　7 　　日
                  鳳山簡易庭  法  官  楊儭華
上為正本證明與原本無異。　　　　　　　　　　　
如對本裁定抗告須於裁定送達後10日內向本院提出抗告狀，並繳
納裁判費新臺幣1,000元。
中　　華　　民　　國　　111 　年　　6 　　月　　7 　　日
                              書記官  李冠毅